

## **Lilian Isabel Benítez**

Cel.: (011) 3657-6595

Email: Acosta.isabel@outlook.com

Edad: 27 años

Disfruto trabajando en entornos dinámicos y en contacto con el público.

Experiencia en el sector administrativo y atencion al cliente con un sólido conocimiento de herramientas informaticas y comunicacion interpersonal. Capaz de trabajar en equipo y de forma independiente según las necesidades.

## **EDUCACIÓN:**

UNIVERSIDAD ABIERTA INTERAMERICANA

**AGOSTO 2020 - ACTUALIDAD** 

Ing. En Sistemas Informáticos.

### **CONOCIMIENTOS:**

Excel

Power Point

Edición de video

Word

Access

INGLéS INTERMEDIO

PORTUGUES INTERMEDIO

#### **EXPERIENCIAS:**

Eshop S.R.L - Celulandia

# VENDEDORA – ADMINISTRATIVA DE LOGISTICA

**JUNIO 2020 – MAYO 2022** 

Vendedora, atención al publico vía mail y WhatsApp, toma de pedidos, facturación y coordinación de envíos tanto en CABA, GBA y toda Argentina.

Nicolas Lidzki: (011) 6500 - 0590

Ezequiel Szejman: (011) 5470 - 9252

#### **PASIC**

#### RECEPCIONISTA ADMINISTRATIVA

**JUNIO 2019 - MAYO 2020** 

Atención al publico vía telefónica, mail, WhatsApp, recepción, facturación, cobranzas, manejo agenda, manejo completo de paquete office.

#### TURNO MAÑANA

Gladys Delvalle: (011) 6589 - 6277

Miriam Espinola: (011) 6969 - 2323

Administración de consorcios Bogado - Estudio Jurídico Bogado y Asoc.

#### RECEPCIONISTA ADMINISTRATIVA

#### JUNIO 2019 - MAYO 2020

Administración de consorcios: Atención al publico vía telefónica, mail, WhatsApp, recepción, elaboración de expensas cobro de la misma.

Estudio Jurídico: Atención al publico vía telefónica, mail, WhatsApp, recepción, manejo paquete office y agenda del Dr. Ambas labores lo despeñaba en un mismo lugar de trabajo.

#### **TURNO TARDE**

Pablo Bogado: (011) 6585 - 3555